【裁判字號】    89,易,1125
【裁判日期】    900810
【裁判案由】    詐欺等
【裁判全文】
臺灣臺北地方法院刑事判決              八十九年度易字第一一二五號
    公  訴  人  臺灣臺北地方法院檢察署檢察官
    被      告  庚○○
右列被告因詐欺等案件，經檢察官提起公訴（八十八年度偵字第一九一七八號），本
院判決如左：
    主  文
庚○○共同連續意圖為自己不法之所有，以詐術使人將本人之物交付，處有期徒刑貳
年。
附表（二）編號印章及編號所示之中華民國護照簽證欄上美國臨時綠卡代
用印文及附表（二）戊○○及王金蘭之綠卡均沒收。
    事  實
一、劉泰毅（即己○○）原係從事進口非名牌化妝品業務，因同業激烈，認為代辦移
    民利潤高，翁穩原（即甲○○）、劉泰毅、與庚○○，在台北市○○○路一四一
    巷六弄一號一樓，設立玉翔國際顧問企業有限公司（下稱玉翔公司）分別擔任負
    責人、總經理及副總經理，辦理移民業務，渠等明知並無獨立辦理移民業務之能
    力，於八十四年四月二十五日及同年六月十四日，先後接受施伶育委託辦理阿根
    廷移民以及李倩文、高雲、李盈璋、許麗梅委託辦理美國移民後，委託第三人固
    德益國際顧問有限公司（以下簡稱固德益公司）辦理承攬之移民業務，並將上開
    部分辦理阿根廷移民及美國移民業務，交予第三人固德益公司辦理，嗣因固德益
    公司與劉泰毅間對受託業務事項另有爭議，固德益公司未於期限完成受託之移民
    業務，玉翔公司負責人翁穩原，於八十四年十月二日，因認第三人固德益公司負
    責人藍雲騰及妻陳昭瑜涉犯詐欺，並於八十四年十二月十四日向本院提起自訴（
    八十四年自字第一四二八號），本院於八十五年十月二十九日判處藍雲騰有期徒
    刑一年六月、陳昭瑜有期徒刑一年，復於八十六年八月二十七日經台灣高等法院
    （八十五年上易字第七七七Ｏ號）駁回上訴確定。另施伶育等人對委託玉翔公司
    辦理之移民業務未依期完成，且交付辦理移民之金錢去向不明，施伶育亦於八十
    五年五月一日，認劉泰毅、翁穩原、庚○○涉犯詐欺提起告訴，本院八十五年易
    字第六五二二號，於八十六年五月十五日判處劉泰毅、翁穩原有期徒刑一年二月
    ，緩刑四年；庚○○有期徒刑十月，緩刑二年確定。
二、庚○○、劉泰毅、翁穩原，自八十四年十月二日起，認委託辦理移民之第三人固
    德益公司涉有詐欺罪，固德益公司未能繼續為其處理移民業務，庚○○、劉泰毅
    、翁穩原仍無能力自行辦理移民業務，且尚未另與其他專業移民公司簽約委託代
    辦移民美國業務，仍在該址登報招攬辦理移民美國取得永久居留證之移民業務，
    嗣因上開辦理阿根廷移民業務涉有糾紛且因涉犯詐欺被追訴中，需款急用，庚○○、劉泰毅（本院另案通緝中）、翁穩原（另由臺灣高等法院審理）竟另行起意
    ，共同意圖為自己不法之所有，並基於概括之犯意聯絡，在該址登報招攬辦理移
    民美國取得永久居留證之移民業務，並於附表（一）編號１、２、３、４所示，
    先後由乙○○為其本人及妻王敏慧及女兒陳孝恩、陳孝恬；丁○○為其本人及子
    黃則惇、黃則智、黃則豪；戊○○以及丙○○為其妻王金蘭辦理移民美國，並先
    後於附表（一）編號１、２、３、４所示之時間與乙○○、丁○○、戊○○、丙○○（以下簡稱乙○○等四人）簽約，言明可於約定時間完成代辦手續，使乙○○等四人信以為真，訂立海外移民契約，並各交付如附表（一）編號１、２、３
    、４所示之票據，庚○○、劉泰毅、翁穩原，再先後於不詳時地，以偽造附表（
    二）編號之美國臨時綠卡代用印章（即Ｉ５５１），在乙○○等四人交付之中
    華民國護照簽證欄內偽造美國臨時綠卡代用印文（即Ｉ５５１）並填寫如附表（
    二）所示之綠卡號碼，嗣於附表（一）編號１、２、３、４所示之時間向乙○○
    等四人出示在中華民國之護照簽證欄上，偽造美國臨時綠卡代用印文（即Ｉ５５
    １），行使偽造之美國臨時綠卡，足以生損害於乙○○等四人及政府機關簽證之
    管理，並且向簽約人乙○○等四人，佯稱已取得美國居留簽證號碼及簽署文件，
    且表示乙○○等四人，先支付契約應付款，同意簽發如附表（一）所示之票據予
    乙○○、丁○○、戊○○、丙○○，以示取信，若乙○○等四人正式獲得美國合
    法公民歸化證明書及美國合法護照及永久居留簽證，經實際使用合法無誤時再退
    還上開票據與玉翔公司，使乙○○等四人陷於錯誤而交付如附表（一）所示之金
    額，足以生損害於乙○○等四人，劉泰毅、翁穩原、庚○○，為掩飾其不法犯行
    ，嗣後續在不詳之時間及地點偽造如附表（二）編號、、、所示之綠卡
    ，並先後於附表（一）１、２所示之時間交付所示偽造之綠卡予乙○○、丁○○
    及於附表（一）編號３、４之時間告知戊○○、丙○○已取得扣案如附表（二）
    編號、偽造之綠卡，因戊○○、丙○○請依約派員隨同入境美國，尚未通知
    安排時間，而未收受綠卡，嗣後乙○○將取得之美國臨時綠卡代用印文（即Ｉ５
    ５１）及綠卡經過在美國之友人查證，始發現上情，並在庚○○住處扣得庚○○
    保管之附表（二）編號戊○○、王金蘭綠卡及玉翔公司在萬泰商業銀行、第
    一商業銀行長春分行、台北第三信用合作社南京東路分社以及臺灣省合作金庫分
    別設立活期存款之存摺而查獲上情。
二、案經乙○○、丁○○、戊○○、丙○○訴由內政部警政署刑事警察局報請臺灣臺
    北地方法院檢察署檢察官偵查起訴。
    理  由
一、訊據被告矢口否認上開不法犯行，辯稱：伊自八十四年間玉翔公司與固德益公司
    因移民案件訴訟後，伊在該址係專作化石業務，自八十四年八、九月起未再接辦
    移民業務，係由劉泰毅、翁穩原辦理移民業務，伊並未參與乙○○等四人訂約，
    扣案之王金蘭及戊○○之綠卡，劉泰毅於八十七年七月交予被告轉交翁穩原，伊
    僅係代為保管，並不知悉各該綠卡係偽造，亦未獲取任何利益云云。
經查：
（一）玉翔公司自八十三年成立後，被告擔任副總經理職務，經被告於警訊時陳明在
      卷（見八十八年偵字第一九一七八第二四頁地反面），且於八十四年四月二十
      五日及同年六月十四日，玉翔公司先後接受施伶育委託辦理阿根廷移民及以及
      李倩文、高雲、李盈璋、許麗梅委託辦理美國移民後，委託固德益公司辦理承
      攬之移民業務，並於八十四年十月二日，將上開部分辦理阿根廷移民及美國移
      民業務，委託第三人固德益公司辦理，嗣因固德益公司與劉泰毅間對受託業務
      事項，認固德益公司負責人藍雲騰及妻陳昭瑜涉犯詐欺，向本院提起自訴，此
      有八十四年自字第一四二八號判決正本在卷可查；又施伶育等人對委託玉翔公
      司辦理之移民業務未能完成，且於八十五年五月一日，認被告與劉泰毅、翁穩
      原涉犯詐欺提起告訴，嗣後並經本院判處有期徒刑，併宣告緩刑確定，並有本
      院八十五年易字第六五二二號判決正本，附卷可憑，則被告關於玉翔公司並非
      可以獨立處理移民業務，應委由他人處理，且被告自八十四年間，認第三人固
      德益公司涉嫌詐欺時，當應知悉若未再委託他人處理移民業務，被告與翁穩原
      及劉泰毅，均無獨立處理移民業務之能力，應知之甚明，自堪認定。
（二）被告於本院審理時均陳明與固德益公司涉訟後，有委託第三人艾德威處理關於
      阿根廷移民，結果情形如何並不清楚，另其他移民美國部分，有無委託辦理，
      亦不清楚（見本院九十年七月六日審理筆錄）；查劉泰毅係被告之妹婿，又玉
      翔公司先後於八十四年六月二十日在萬泰商業銀行、八十四年七月十八日在第
      一商業銀行長春分行、於八十四年六月二十日在台北第三信用合作社南京東路
      分社、於八十六年一月十一日在臺灣省合作金庫分別設立活期存款之存摺，迄
      至八十八年七月二日均由被告持有中，此有搜索扣押筆錄在卷可稽，並據被告
      供陳在卷，而玉翔公司僅有被告與劉泰毅、翁穩原三人另僱用一位小姐，負責
      接待來公司辦理移民之客人，核與證人乙○○於本院審理時證述相符，則該公
      司內部人事相當簡單，亦可確定。另以被告於本院審理時復陳明，公司辦理移
      民業務並未記帳，而參以上開第一商業銀行長春分行八十五年五月三十日、八
      十五年十二月十九日、八十六年一月九日、八十六年八月二十三日、八十六年
      一月一日，八十七年四月十六日均有伍拾萬至二百萬元之大筆金額存入，且各
      該款均係玉翔公司入帳款，此有扣案之存摺在卷可查，並據被告於本院審理時
      自陳在卷，則各該入款當係為移民收入款，按被告自任公司副總經理，並持有
      公司大額業務入帳款存摺，公司人事簡單，則被告對公司往來業務情形之財務
      ，依常理應當知之甚明，且依上開帳款支出情形，並查無匯款與第三人供委託
      代辦移民費用，則關於本件移民相關業務，均未再委託專業移民公司代辦之事
      實，被告亦應知悉，所辯係匿飾之詞，自無可採。
（三）又扣案乙○○、丁○○、戊○○、王金蘭之綠卡及渠等中華民國護照上之臨時
      綠卡代用章均係偽造，此有美國在台協會台北辦事處八十八年八月二日函，護
      照及綠卡，附卷可查。又乙○○之妻王敏慧及其女陳孝恩、陳孝恬綠卡及美國
      臨時綠卡代用印文（即Ｉ５５１）均係經劉泰毅交付與伊，經友人查證亦為偽
      造，並有各綠卡影本及護照上之美國臨時綠卡代用印文影本，在卷可按，則本
      件乙○○、丁○○、戊○○、丙○○，取得之綠卡及護照上之美國臨時綠卡代
      用印文（即Ｉ５５１），均係偽造之事實，應可認定，並有扣案偽造乙○○、
      丁○○、戊○○、王金蘭綠卡及乙○○、丁○○、王金蘭中華民國護照內偽造
      之美國臨時綠卡代用印文（即Ｉ５５１），在卷可稽。
（四）上開被害人乙○○、丁○○、戊○○、丙○○，均係依據被告在報紙登載辦理
      移民之廣告與玉翔公司接洽移民事項，由被告與劉泰毅、翁穩原先後於附表（
      一）所示之時間訂立委託代辦移民業務及各相關業務之事實，迭經被害人乙○○等四人於警訊及本院調查及審理時指述歷歷在卷，雖被害人乙○○於本院調
      查時再補充說明：被告於八十五年十一月十八日、八十五年五月十五日訂約時
      不在場（見本院八十九年七月十四日筆錄），查被告雖否認參與被害人乙○○
      等四人訂約，惟其供陳負責登報召攬移民業務，以及於八十九年十二月十九日
      ，乙○○及丁○○所立上開之附約內容，由被告將小姐以電腦制作內容後，予
      以列印再交付在場之人簽立，且被告並遠赴紐西蘭，為丁○○之子，蓋辦理移
      民應親自蓋用之指印之相關業務，並於八十五年七月二十日，開車載翁穩原，
      以玉翔公司名義與戊○○在尚尚補習班，訂立移民代辦契約，按被告明知係為
      移民簽約而前往，且被害人戊○○當場簽發本票新台幣三百萬元交由見證律師
      收執，被告當知所為何事，復有被告持有偽造王金蘭及戊○○之綠卡，為警查
      扣，被告參與本件移民業務已甚明確，被告所辯，係臨訟卸責之詞，自不足採
      。
（五）被告於本院審理自陳每月領取車馬費新台幣二萬元，而被告持有玉翔公司上開
      第一商業銀行長春分行帳戶內其中86年8月23日匯入新台幣十萬元與被告，此
      有第一商業銀行長春分行九十年七月十九日一長春第三Ｏ三號函在卷可查；且
      本院審理時亦自陳劉泰毅匯款壹佰萬元與伊，係清償欠款，顯然該玉翔公司因
      代辦招攬移民業務之款，部分係不明原因匯入被告帳戶供其私用，應可認定；
      又依上開函載：86年8月30日匯入五十萬元與楊隆昌（係另案前開阿根廷移民
      之被害人，見八十五年易字第六五二二號判決附件三第七十六號、附件四第六
      十八號），且依上開帳戶內大筆金額存款支出情形，均係在匯入各該款之隔日
      以現金提領，顯非商業上支付業務費用之正常方式，亦可確認，則被告持有各
      該帳戶，依各該款項支出流向，被告與劉泰毅、翁穩原顯係於上開阿根廷移民
      業務涉訟後，為其處理各該事項所需費用及為其之不法所有而共同另行起意為
      本件犯行，則本件事證明確，被告犯行，應可認定。
二、另臺灣高等法院八十九年上訴字第二四三號，關於汪亞慧轉委託代辦謝文恩、謝
    文琦之移民業務，認定被告與劉泰毅、翁穩原間有不法犯意之聯絡，本院調查及
    審理時迭經被告否認，並辯稱：此係劉泰毅、翁穩原二人之個別行為，伊完全不
    知情，且經本院函調本院八十七年訴字第三一六號（含臺灣高等法院八十九年上
    訴字第二四三號）影印全卷，被害人均未指述被告有參與該犯行，此外亦無其他
    事證，足以證明被告就劉泰毅、翁穩原之上開犯行有參與，被告所辯，當可採信
    ，附此說明。
三、按附表（二）所示之在中華民國護照簽證欄上之臨時綠卡代用印文及綠卡，均係
    代表該人業己正式取得美國永久居留身分之證明，均為刑法第二百十二條之特許
    證（非屬護照條例所規定之護照）。被告偽造上開臨時綠卡代用印章、偽造印文
    及綠卡，持以行使詐財，係犯刑法第二百十七條第一項、二百十六條行使同法第
    二百十二條之偽造特種文書罪及同法第三百三十九條第一項之詐欺取財罪。被告
    與劉泰毅、翁穩原間，對上開犯行，互有犯意聯絡及行為分擔，應論以共同正犯
    。偽造附表（二）所示在中華民國護照簽證欄上之臨時綠卡代用印文及綠卡之行
    為，均係基於達成同一偽造特種文書之目的，接續所為係同一犯罪之各個舉動，
    均屬偽造特種文書之接續行為，應論以一罪。被告等在附表（二）所示之中華民
    國護照上偽造之臨時綠卡代用印文（即Ｉ５５１），被告等偽造印文行為係偽造
    特種文書罪之部分行為，偽造特種文書罪之低度行為復為行使偽造特種文書罪之
    高度行為所吸收，均不另論罪。被告先後多次詐欺取財及先後行使偽造特種文書
    犯行，時間緊接，手段亦相同，各為犯罪構成要件同一之罪名，顯係分別基於概
    括犯意反覆為之，均應依連續犯規定各論以一罪，並加重其刑。被告所犯偽造印
    章及行使偽造特種文書、詐取財物罪間有手段及目的之牽連關係，為牽連犯，應
    從一重之詐欺取財罪處斷。關於偽造印章部分雖未經公訴人起訴，惟此部分與有
    罪之犯行有裁判上一罪之關係，本院依法併予審理，附此敘明，爰審酌被告辦理
    另案移民業務已經涉訟中，竟不知悔悟，另行起意為本件犯行之犯罪動機、且以
    登報招攬之手段及詐得金額，所生危害及犯罪後態度等一切情狀，量處如主文所
    示之刑，以示懲處。又附表（二）戊○○及王金蘭之綠卡各一紙，尚未交付
    被害人，為被告所有，供犯罪所用之物，依刑法第三十八條第一項第二款，宣告
    沒收。又附表（二）所示之中華民國護照簽證欄上美國臨時綠卡代用印章依扣案
    護照偽造之印文字跡均相同，此有附表（二）中華民國護照內之印文可核對，另
    黃則惇、黃則智、黃則豪之中華民國護照簽證欄上美國臨時綠卡代用印文雖未扣
    案，亦經丁○○於本院審理時陳明與其本人之印文相同，則本件被告所偽造之該
    印文所使用之印章應係同一枚，附此敘明。附表（二）編號偽造之印章及編號
    所示之印文，應依刑法第二百十九條沒收。
據上論斷，應依刑事訴訟法第二百九十九條第一項前段，刑法第二十八條、第五十六
條、第二百十六條、第二百十二條、第三百三十九條第一項、第二百十七條第一項、
第五十五條、第三十八條第一項第二款、第二百十九條，罰金罰鍰提高標準條例第一
條前段，判決如主文。
本案經檢察官張熙懷到庭執行職務。
中      華      民      國    九十    年      八      月      十      日
                                      臺灣臺北地方法院刑事第八庭
                                          法  官  王  淑  滿
右正本證明與原本無異。
如不服本判決，應於判決送達後十日內向本院提出上訴狀(應抄附繕本)。告訴人或
或被害人如對於本判決不服者，應具備理由請求檢察官上訴，其上訴期間之計算係
以檢察官收受判決正本之日期為準。
                                          書記官  林  玲  華
中      華      民      國    九十    年      八      月      十      日
刑法第二百十七條第一項、第二百十二條、第二百十六條，第三百三十九條。
刑法第二百十七條第一項
偽造印章、印文或署押，足以生損害於公眾或他人者，處三年以下有期徒刑。
刑法第二百十二條
偽造、變造護照、旅券、免許證、特許證及關於品行、能力、服務或其他相類之證書
、介紹書，足以生損害於公眾或他人者，處一年以下有期徒刑、拘役或三百元以下罰
金。
刑法第二百十六條
行使第二百十條至第二百十五條之文書者，依偽造、變造文書或登載不實事項或使登
載不實事項之規定處斷。
刑法第三百三十九條
一意圖為自己或第三人不法之所有，以詐術使人將本人或第三人之物交付者，處五年
  以下有期徒刑、拘役或科或併科一千元以下罰金。
二以前項方法得財產上不法之利益或使第三人得之者亦同。
三前二項之未遂犯罰之。
附表（一）
編號 簽約人          事   實
 １乙○○八十四年十一月十八日，由翁穩原與劉泰毅向乙○○，佯稱玉翔公司可
           代乙○○及乙○○之女陳孝恩、陳孝恬辦理移民業務，顧問費用美金二
           十七萬元，自簽約起二百工作天，取得美國移民許可，使乙○○信以為
           真，與玉翔公司訂立契約，並簽發面額新臺幣（下同）七百三十四萬元
           之支票作為費用，交由見證律師收執，約定於獲准移民時可提領該票款
           。
         八十五年五月十五日，乙○○之妻王敏慧因欲前往美國進修，為取得美
           國永久居留證，與劉泰毅聯絡，約定由玉翔公司辦理，費用為美金五萬
           元，乙○○並簽發新台幣壹佰三十八萬元支票，連同護照交付劉泰毅。
         八十五年十二月十九日，劉泰毅，向乙○○提出在不詳時地，在乙○○
           、陳孝恩、陳孝恬、王敏慧之中華民國護照簽證欄上，偽造上開人之美
           國臨時綠卡代用印文（即Ｉ５５１），並佯稱已取得美國居留簽證號碼
           及簽署文件，且表示乙○○，先支付契約應付之全部款（即新台幣六百
           捌拾柒萬五千元），同意交付由玉翔公司簽發同面額本票予乙○○以示
           取信，若乙○○及其家屬正式獲得美國合法公民歸化證明書及美國合法
       護照及永久居留簽證，經實際使用合法無誤時再退還上開本票與玉翔公
           司，庚○○則將上開約定之內容製作附約，乙○○同意簽立附約，致陷
           於錯誤以支票支付上開款，劉泰毅交付乙○○本人及陳孝恩、陳孝恬、
           王敏慧之中華民國護照上蓋有偽造之美國臨時綠卡代用印文（即Ｉ５５
           １），並交付同面額本票予乙○○。
         劉泰毅，於八十六年底將偽造之王敏慧綠卡交付乙○○，後於八十七年
           十一月將偽造乙○○、陳孝恩、陳孝恬之綠卡交付乙○○。
 ２丁○○八十四年十一月十八日，翁穩原與劉泰毅以玉翔公司名義，向丁○○佯
           稱可代丁○○及其子黃則惇、黃則智、黃則豪辦理移民移民業務，顧問
           費用美金二十七萬元，自簽約起二百工作天，取得美國移民許可，使黃
           志欽陷於錯誤，旋於同年十一月十八日，與玉翔公司訂立契約，並簽發
           面額計新臺幣二百一十七萬元之支票及美金合計十九萬元之本票二紙，
           交由見證律師收執，約定於獲准移民時可提領該票款，庚○○則依約前
           往紐西蘭，為丁○○之子，蓋辦理移民應親自蓋用之指印。
         八十五年十二月十九日，丁○○委請乙○○處理移民事宜，劉泰毅，向
           乙○○提出在不詳時地，在丁○○、黃則惇、黃則智、黃則豪之護照欄
           上，偽造上開人之美國臨時綠卡代用印文（即Ｉ５５１），並佯稱已取
           得美國居留簽證號碼及簽署文件，並表示若先支付契約應付之全部款（
           即新台幣七百十五萬元），同意交付由玉翔公司簽發同面額本票予黃志
           欽以示取信，若將來正式獲得美國合法公民歸化證明書及美國合法護照
           及永久居留簽證，經實際使用合法無誤時再退還上開本票與玉翔公司，
           庚○○則將上開約定之內容製作附約，乙○○經丁○○同意代理簽立附
           約，致陷於錯誤支付上開款，劉泰毅交付丁○○本人及其子之中華民國
           護照上蓋有偽造之美國臨時綠卡代用印文（即Ｉ５５１），並交付同面
           額本票以示取信。
         八十七年十月或十一月間在西華飯店，由劉泰毅交付在不詳時地，偽造
           之丁○○綠卡壹紙交付予丁○○，嗣後經乙○○告知，始發現上情。
 ３戊○○八十五年七月二十日，翁穩原、庚○○，以玉翔公司名義與戊○○在尚
           尚補習班，訂立移民代辦契約，並由戊○○簽發本票新台幣三百萬元交
           由見證律師收執。
         八十五年十月二十八日，劉泰毅與翁穩原向戊○○出示在不詳時地，在
           戊○○之中華民國護照簽證欄上，偽造上開人之美國臨時綠卡代用印文
           （即Ｉ５５１），並佯稱已取得美國居留簽證號碼及簽署文件，且表示
           先支付契約應付款二百四十七萬五千元，由甲○○（即翁穩原）以公司
           負責人名義簽發同面額臺灣省合作金庫支票予戊○○，劉泰毅交付劉宗
           穎本人之中華民國護照上蓋有偽造之美國臨時綠卡代用印文（即Ｉ５５
           １），並交付同面額支票以示取信，致戊○○陷於錯誤簽發台北區中小
           企業銀行，支票號碼ＰＹ 0000000，發票日八十五年十月二十九日同面
           額支票，支付上開款。
         嗣後翁穩原電話通知戊○○綠卡已經獲准，戊○○請求派人陪同入境美
           國，以證明綠卡係真正，惟迄今仍未安排入境，至今尚未取得扣案綠卡
           。
４丙○○八十五年十一月二十七日，翁穩原、劉泰毅前往臺中市○○路○段一０四
          號三樓丙○○住處，與丙○○簽訂契約，雙方約定由玉翔公司為丙○○之
          妻王金蘭辦理移民美國手續，費用新台幣二百七十萬元，使丙○○信以為
          真，當場簽發面額新台幣三十萬元之支票及面額二百四十萬元之本票各一
          張，併同王金蘭中華民國護照交予翁穩原收執，三十萬元支票並如期兌現
          。
        八十六年九月十八日，由翁穩原向丙○○出示，在不詳時地，在王金蘭之
          中華民國護照簽證欄上，偽造之美國臨時綠卡代用印文（即Ｉ５５１），
          並另簽補充條款，依第二條規定：於八十七年六月十六日如未收受美國移
          民局所寄發十年期限之綠卡，玉翔公司應退還丙○○繳納之新台幣二百三
          十萬元。第三條規定：於取得綠卡後壹個月內，：：：應陪同入境美國無
          誤，須支付尾款新台幣四十萬元。第六條約定：丙○○於簽約時須給付新
          台幣二百萬元，含前次繳付新台幣三十萬元合計繳付新台幣二百三十萬元
          ，由甲○○（即翁穩原）以公司負責人名義簽發面額二百三十萬元本票及
          王金蘭之中華民國護照上蓋有偽造之美國臨時綠卡代用印文（即Ｉ５５１
          ），交付予丙○○，致丙○○陷於錯誤當場交付面額二百萬元支票並如期
          兌現。
        嗣後翁穩原電話通知丙○○之妻王金蘭綠卡已經獲准，惟迄未依約安排入
          境美國，以證明綠卡係真正，並未取得扣案王金蘭之綠卡。
附表（二）
美國臨時綠卡代用印章壹枚。
乙○○中華民國護照簽證欄上Ｚ000000000美國臨時綠卡代用印文及綠卡一紙。
  陳孝恩中華民國護照簽證欄上Ｚ000000000美國臨時綠卡代用印文及綠卡一紙。
  陳孝恬中華民國護照簽證欄上Ｚ000000000美國臨時綠卡代用印文及綠卡一紙。
  王敏慧中華民國護照簽證欄上Ｚ000000000美國臨時綠卡代用印文及綠卡一紙。
丁○○中華民國護照簽證欄上Ｚ000000000美國臨時綠卡代用印文及綠卡一紙。
  黃則惇中華民國護照簽證欄上美國臨時綠卡代用印文。
  黃則智中華民國護照簽證欄上美國臨時綠卡代用印文。
  黃則豪中華民國護照簽證欄上美國臨時綠卡代用印文。
戊○○中華民國護照簽證欄上Ｚ000000000美國臨時綠卡代用印文及綠卡一紙。
王金蘭中華民國護照簽證欄上Ｚ000000000美國臨時綠卡代用印文及綠卡一紙。


司法院資訊處製作；財團法人民間司法改革基金會備份。
